臺灣高等法院臺中分院刑事判決　　　　　　　　　　九十三年度上易字第八五號
　　上　訴　人　臺灣彰化地方法院檢察署檢察官
　　被　　　告　丙○○
右上訴人因詐欺案件，不服台灣地方法院九十三年度易字第二五一號，中華民國九十
三年五月五日第一審判決（起訴案號：台灣彰化地方法院檢察署九十二年度偵緝字第
一六二號），提起上訴，本院判決如左：
    主      文
上訴駁回。
    理      由
一、本案經本院審理結果，認第一審判決認事用法尚無不當，應予維持，並引用第一
    審判決書記載之理由（如附件）。
二、公訴人上訴意旨略以：（一）告訴人許子玲於偵查中已堅決指訴被告冒其名義，
    標得八十九年十一月二十六日之互助會，並向會腳收取會款，於原審中更指稱，
    八十九年十一月前，謝佳芬曾告訴其要趕快標取會款，不然會拿不到，同年十一
    月二十六日後，謝佳芬有與其處理債務，但並未提起已代為標得本件互助會之事
    ，被告於同年十二月出面處理本件互助會，告知會按月還活會會款，亦未提及冒
    標之事等語，被告如未冒告訴人名義標得會款，何以未告知係謝佳芬冒標之事？
    （二）被告於偵查中多次否認有告知江木永等人互助會係由告訴人所得標，並稱
    不知何人得標，卻於原審審理中改稱，係由謝佳芬以告訴人名義得標，會款並由
    謝佳芬取走云云，所為翻異應係卸責之詞，縱該次互助會係謝佳芬所標取，被告
    明知該會款第一次會款係告訴人所繳納，卻仍將會款交由謝佳芬收取，顯與謝佳
    芬有共犯刑法第三百三十九條第一項之詐欺罪，原審未盡調查能事，即認定被告
    無罪，尚有未合等語。
三、經查，被告雖於偵查中供稱告訴人未得標，至原審審理中始改稱，八十九年十一
    月二十日六日會款係由謝佳芬代告訴人標得，有被告之偵審筆錄在卷足稽，惟告
    訴人於原審業據陳明，因被告之媳婦謝佳芬積欠伊六十萬元之債務，所以邀伊參
    與被告召組之互助會二會，除首期會款外，其餘每月之會款均由謝佳芬負責繳納
    ，以抵償上述之債務，伊參與本件互助會時，被告不知伊與謝佳芬以會款抵償債
    務之事（原審卷第十七頁、第三十二頁、第三十三頁），並參酌告訴人所提出謝
    佳芬出具之切結書所載：「本人謝佳芬茲收會款六十六萬元，依會仔八十八年十
    一月二十六日丙○○之會，乙○○不用再繳，此後由謝佳芬線款，不得異議．．
    ．」等語（偵查他字卷六頁），被告所稱由謝佳芬招攬入會含告訴人在內之九會
    會員，每月均由謝佳芬代繳會款暨到場標會，所得標之會款均係由伊收齊後直接
    交給謝佳芬一節，尚非不堪採信；次查，八十九年十一月二十六日該次會期雖為
    被告之媳婦謝佳芬以告訴人名義所標取，惟係因除第一會款外，其餘會款均由謝
    佳芬繳納，已見前述，被告所供其係經謝佳芬告知該會已被伊承受一節，亦難謂
    有何不實。此外，復查無其他積極證據，足資證明被告有何公訴人所指之詐欺犯
    行，原審以無證據足認被告犯罪，諭知其無罪之判決，尚無不合。檢察官之上訴
    難謂有理由，應予駁回。
四、據上論斷，應依刑事訴訟法第三百七十三條、第三百六十八條，判決如主文。
本案經檢察官甲○○到庭執行職務。
中      華      民      國      九十三  年      九      月      十六    日
                                臺灣高等法院臺中分院刑事第十庭
                                      審判長法  官　林　照　明
                                    法　官　王      銘
                                            法  官  林  清  鈞
右正本證明與原本無異。
不得上訴。
                                            書記官  劉  恆  宏
中      華      民      國      九十三  年      九      月      二十    日
                                                                        Ａ
